# 装修工程

提问人：jangyanbo 时间：2014-04-18 09:48:05
陈老师好：在建筑上装修工程一般包括建筑地面工程、抹灰工程、门窗工程、吊顶工程、轻质隔墙工程、饰面工程、幕墙工程、涂饰工料、裱糊与软包工程、细部工程料、装饰装修工程监理等支出！我理解的在建工程装修费在转固时应单独列名细核算！主要原因不是看是否有的装修与结构工程是否能够密不可分！而主要是看与主体结构是否有不同的使用年限及受益年限！因为在建筑上什么是结构工程，什么是装修工程在技术上是容易区分的，而不是看装修工程过程中使用的材料及涂料到是否与主体工程在物理上密不可分！
不知我理解的对不对！如果我理解的在建工程中装修费支出不对的话！那末在建工程中的装修费工程具体的含义是什么呢！谢谢

回答人：chenyiwei
会计角度的区分，主要是为了满足《企业会计准则第 4 号——固定资产》第五条“固定资产的各组成部分具有不同使用寿命或者以不同方式为企业提供经济利益，适用不同折旧率或折旧方法的，应当分别将各组成部分确认为单项固定资产”的要求。因此主要考虑的是某部分的使用年限是否较短，在房屋建筑物的整个使用寿命期内需经过多次重置和更新。因此基本赞同你的意见。